臺灣高等法院臺中分院刑事裁定　
111年度聲字第2132號
聲  請  人  臺灣高等檢察署臺中檢察分署檢察官     
受  刑  人  張韶宇



上列聲請人因受刑人數罪併罰有二裁判以上，聲請定其應執行之
刑（聲請案號：111年度執聲字第913號），本院裁定如下：
    主  文
張韶宇因犯附表所示各罪所處之刑，有期徒刑部分應執行有期徒
刑肆月。
    理  由
一、聲請意旨略以：受刑人張韶宇因洗錢防制法數罪，先後經判
    決確定如附表。數罪中雖有刑法第50條第1項但書所列情形
    ，惟受刑人已請求檢察官聲請定應執行刑，有臺灣臺中地方
    檢察署民國111年10月11日是否請求定應執行刑調查表足稽
    ，應依刑法第50條第2項、第53條及第51條第5款規定，定其
    應執行之刑，爰依刑事訴訟法第477條第1項規定聲請定其應
    執行刑等語。
二、按裁判確定前犯數罪者，併合處罰之。但有下列情形之一者
    ，不在此限：一、得易科罰金之罪與不得易科罰金之罪。二
    、得易科罰金之罪與不得易服社會勞動之罪。三、得易服社
    會勞動之罪與不得易科罰金之罪。四、得易服社會勞動之罪
    與不得易服社會勞動之罪。前項但書情形，受刑人請求檢察
    官聲請定應執行刑者，依第51條規定定之，刑法第50條定有
    明文。故若受刑人就其所犯數罪所處之各刑，有刑法第50條
    第1項但書之情形 ，而欲一同併合處罰時，應由受刑人請求
    檢察官向法院聲請定應執行刑，檢察官不得自行依職權逕向
    法院聲請，以維受刑人之權益。
三、查本件受刑人張韶宇因洗錢防制法等罪，經臺灣臺中地方法
    院及本院先後判處如附表所示之刑，均經確定在案，有該案
    件判決書及其臺灣高等法院被告前案紀錄表在卷可稽。而受
    刑人所犯如附表所示之各罪，編號1所示之罪為得易科罰金
    、得易服社會勞動之罪，編號2所示之罪則為不得易科罰金
    、得易服社會勞動之罪，合於刑法第50條第1項但書之情形
    。茲檢察官依受刑人張韶宇之請求聲請合併定其應執行之刑
    ，有卷附受刑人111年10月11日「刑法第50條第1項但書案件
    是否請求定應執行刑調查表」可稽，本院審核認聲請為正當
    。復依最高法院110年度台抗大字第489號大法庭裁定意旨：
    「定應執行刑，不僅攸關國家刑罰權之行使，於受刑人之權
    益亦有重大影響，除顯無必要或有急迫情形外，法院於裁定
    前，允宜予受刑人以言詞、書面或其他適當方式陳述意見之
    機會，程序保障更加周全。」本院函知受刑人於文到後5日
    內陳述意見，並於111年10月26日分別送達受刑人之住所即
    臺東縣○○鎮○○里○○街00號之6、居所即臺東縣○○市○○○路000
    巷00弄00號，由其同居人及受刑人本人收受，惟迄至本院裁
    定前仍未表示意見，有本院111年10月20日111中分高刑竟11
    1聲2132字第09958號刑事庭函（稿）、送達證書、收狀資料
    查詢清單、收文資料查詢清單各1份在卷（見本院卷第45至5
    3頁）可稽。是以，本院衡酌受刑人人格、所犯各罪侵害法
    益之異同（編號1係侵害公共安全之犯罪、編號2屬侵害財產
    法益之犯罪）、對侵害法益之加重效應及時間、空間之密接
    程度，刑罰邊際效應隨刑期而遞減及其所生痛苦程度隨刑期
    而遞增，暨考量受刑人復歸社會之可能性，而為整體評價後
    ，爰定應執行刑如主文所示。
四、末按各罪之刑有已執行之部分，自不能重複執行，應由檢察
    官於指揮執行時扣除之，此與定應執行刑之裁定無涉（最高
    法院86年度台抗字第472號裁定意旨參照）。核本件附表編
    號1所示之罪，雖已由臺灣臺中地方檢察署以107年度執字第
    11806號執行完畢（參卷附臺灣高等法院被告前案紀錄表）
    ，但依上述最高法院裁定意旨，均視為尚未執行完畢，而應
    與附表編號2所示尚未執行完畢之罪合併定其應執行之刑，
    已執行完畢部分再由檢察官於指揮執行時扣除之，併此敘明
    。
據上論斷，應依刑事訴訟法第477條第1項，刑法第53條、第51條
第5款，裁定如主文。 　　
中　　華　　民　　國　　111 　年　　11　　月　 　9　　日
            刑事第九庭  審判長法　官　紀　文  勝
                              法　官　紀  佳  良
                              法　官　賴  妙  雲
以上正本證明與原本無異。
如不服本裁定，應於收受送達後5日內向本院提出抗告書狀。因
疫情而遲誤不變期間，得向法院聲請回復原狀。

                              書記官  林  玉  惠
　　　　　　　　　　　　　　　
中　　華　　民　　國　　111 　年　　11　　月　　9 　　日

附表
編號  1  2 （以下空白） 罪名  不能安全駕駛致 交通危險罪 洗錢防制法  宣告刑  有期徒刑3月 有期徒刑2月 (併科新臺幣8,000元)  犯罪日期  107.05.10 107.04.12至    107.04.16  偵查(自訴)機關年度及案號  臺中地檢107年度 速偵字第3146號 臺中地檢108年度 偵字第34868號  最後 事 實 審 法院 臺灣臺中地方法院 臺灣高等法院臺中分院   案號 107年度中原交簡字第98號 111年度金上訴字第1258號   判決日期 107.06.29 111.07.28  確定判決 法院 臺灣臺中地方法院 臺灣高等法院臺中分院   案號 107年度中原交簡字第98號 111年度金上訴字第1258號   確定判決日期 107.07.16 111.09.12  得易科、易服社勞否之案件  得易科 得社勞 不得易科 得社勞  備註  臺中地檢107年度執字第11806號(已執畢) 臺中地檢111年度執字第11327號